【裁判字號】    98,上易,2983
【裁判日期】    990209
【裁判案由】    詐欺
【裁判全文】
臺灣高等法院刑事判決                98年度上易字第2983號
上  訴  人
即  被  告  戊○○
上  訴  人
即  被  告  乙○○
上  訴  人
即  被  告  丙○○
上列上訴人即被告因詐欺案件，不服臺灣板橋地方法院97年度訴
字第3930號，中華民國98年9 月30日第一審判決（起訴案號：臺
灣板橋地方法院檢察署97年度偵續字第166 號），提起上訴，本
院判決如下：
    主  文
上訴駁回。
    事  實
一、戊○○、乙○○、丙○○分別係址設臺北縣板橋市○○○路
    ○ 段11之23號1 樓「中信房屋仲介股份有限公司板橋南雅加
    盟店」即「家宏不動產有限公司」（下稱中信房屋仲介南雅
    店）之店長、經紀營業員。緣甲○○於民國94年4 月間委託
    中信房屋仲介南雅店銷售其所有、登記於朱台生名下之臺北
    縣板橋市○○街48巷13號5 樓之房屋及基地持分（下稱系爭
    房地），而該店由乙○○擔任賣方甲○○之經紀營業員。而
    丁○○因需購屋，於瀏覽中信房屋仲介南雅店銷售廣告後，
    於同年5 月中旬由該店另一經紀營業員丙○○帶看上揭系爭
    房地，並擔任丁○○之經紀營業員，丁○○於看屋後認為符
    合其要求條件，首次看屋時即向丙○○出價新臺幣（下同）
    400 萬元以上，但當時因系爭房地有漏水情況，丁○○要求
    改善後即願承買，丙○○將丁○○之出價及要求改善漏水情
    況之情告知店長戊○○、同事乙○○，詎3人認有機可乘，
    意圖賺取差價，竟共同基於意圖為自己不法所有之犯意聯絡
    ，明知丙○○負責接洽之客戶丁○○願以410 萬元價金購買
    系爭房地，即系爭房地之客觀價值為410 萬元，卻由乙○○
    出面向甲○○報告售屋狀況時，以誆稱該房地市價僅能售得
    375 萬元為詐術，甲○○信以為真陷於錯誤，於94年4 月23
    日與中信房屋仲介南雅店簽訂系爭房地編號A0000000號專任
    委託銷售契約書，委託期間自94年4 月21日起至同年7 月21
    日止，違背其忠實報告買方出價及市場成交行情之任務。嗣
    戊○○隱瞞其係中信房屋仲介南雅店店長身分，於94年5 月
    20日與甲○○及系爭房地登記名義人朱台生簽訂中信房屋編
    號L0000000號不動產買賣契約，以低於客觀價值之375 萬元
    ，將該房地售予戊○○，並由甲○○以朱台生名義支付服務
    費（即仲介費）11萬2 千5 百元予中信房屋仲介南雅店，戊○○旋修繕系爭房地漏水問題，旋於尚未移轉登記取得系爭
    房地所權前之同年5 月28日委由乙○○出面與丁○○簽訂中
    信房屋編號S0000000號不動產買賣契約書將該屋以410 萬元
    價格售予丁○○，惟將上開不動產買賣契約書簽約日期記載
    為94年6 月2 日，以掩飾其迨於94年6 月1 日始完成系爭房
    地所有權之移轉登記，而以較低價格取得系爭房地之事實。
    而戊○○取得系爭房地所有權後，於94年6 月17日辦妥過戶
    予丁○○完畢，戊○○、乙○○、丙○○因而取得差價35萬
    元。嗣甲○○於96年間亦至中信房屋仲介南雅店任職，聽聞
    戊○○談及系爭房地買賣經過，始得知上情，提出告訴，戊○○為掩飾其上開犯行，乃將其與丁○○之系爭房地買賣契
    約書之簽約日期94年6 月2 日變造為94年6 月20日（戊○○
    行使變造私文書罪部分，業經原審判處有期徒刑二月確定）
    ，經檢察官傳喚不知情承辦地政士（俗稱代書）江榮輝偵訊
    後，始查悉上情。
二、案經甲○○訴由臺灣板橋地方法院檢察署檢察官偵查起訴。
    理  由
壹、程序部分
一、審理範圍：
    被告戊○○僅對原審判決詐欺部分提起上訴，對於原審判決
    其行使變造私文書罪部分則未提上訴；另被告乙○○、丙○○則對原審判決渠二人共同詐欺部分提起上訴，檢察官則未
    提起上訴，基上說明，本院僅須就被告戊○○、乙○○、丙○○合法之上訴詐欺部分進行實體審理，合先敘明。
二、證據能力：
    按被告以外之人於審判外之陳述，雖不符前4 條之規定，而
    經當事人於審判程序同意作為證據，法院審酌該言詞陳述或
    書面陳述作成時之情況，認為適當者，亦得為證據，刑事訴
    訟法第159 條之5 定有明文；故當事人如放棄對原供述人之
    反對詰問權，於審判程序表示同意該等傳聞證據可作為證據
    ，除法院認該傳聞證據欠缺適當性外，自可承認其證據能力
    。經查，關於本案屬於審判外陳述之傳聞證據，公訴人、被
    告戊○○、乙○○、丙○○於審判程序均同意作為證據，且
    經本院審酌該證據作成情況均無不適當之情形，是依上開規
    定，認得作為本案證據。
貳、實體部分：
一、訊據被告戊○○、乙○○、丙○○均矢口否認有何詐欺犯行
    ，被告戊○○辯稱：伊以375 萬元向甲○○買下系爭房地，
    之後再以410 萬元售予丁○○，是兩次不同的買賣，如果在
    我買375 萬元之前就知道丁○○要以410 萬元買，我以三角
    簽方式直接轉賣就可以，毋庸以兩次買賣方式為之，額外支
    付相關費用，伊買下系爭房屋本來是要自己住，但家人看過
    之後認為有風水瑕疵，才轉讓給丁○○，不是要賺她的差價
    云云；被告乙○○辯稱：甲○○認為他的房屋價值有480 萬
    元，我們騙他只值375 萬元，後來賣了410 萬元，因此認為
    我們詐欺，但當時是系爭房地登記名義人朱台生因案要入獄
    ，甲○○要求我們趕快把登記在朱台生名下的房屋賣掉，甲○○的委託價確實是375 萬元，有專任委託銷售契約書為證
    ，並無詐欺甲○○云云；被告丙○○辯稱：丁○○是中信房
    屋仲介南雅店的客戶，我是負責的仲介，因為她要找捷運附
    近的房子，我就問公司同事有無可以買賣的物件，店長戊○○就說他手上有本件系爭房地要出售，我就向戊○○拿鑰匙
    帶丁○○去看屋，時間是在94年6 月初，即系爭房地出售給
    戊○○之後云云。經查：
  (一)上揭事實，已據告訴人甲○○迭於檢察官偵訊及原審審理證
    稱：我在96年4 月16日到中信房屋仲介南雅店應徵上班後，
    才發現戊○○是店長，上班之後有一天我值班，跟戊○○在
    一樓辦公室閒聊時，戊○○告訴我說，就在我委託乙○○出
    售系爭房地那段期間，丙○○有帶客人丁○○去看該房地，
    丁○○表示要買，但要求先修好漏水的狀況，而且出價與乙○○告訴我的買方出價375 萬元價差很大，所以就由戊○○
    出面跟我買，再轉手賣給丁○○，並因此跟乙○○、吳宗樺
    （即丙○○）每人各賺了17萬元，但這些情形我委託乙○○
    賣屋時，他都沒跟我說等語明確（臺灣板橋地方法院檢察署
    96年度他字第6441號卷（下稱他字卷）第17、18頁、原審卷
    第85頁背面）。而證人丁○○於偵查及審理時亦均證稱：我
    第一次去看系爭房地就覺得蠻滿意的，即出價400 萬元以上
    ，但當時房屋還有漏水瑕疵，我要求他們改善等語（臺灣板
    橋地方法院檢察署97年度偵續字第166 號卷（下稱偵續卷）
    第47頁，原審卷第87頁背面、第89頁背面）。雖證人丁○○
    無法明確記憶首次看屋之日期，惟審酌其於長達半年之偵查
    期間，3次所為證述均一致，即於96年12月6 日偵查時證稱：
    從看屋到過戶期間約有一個月左右等語（他字卷第87頁）、
    97年4 月24日偵訊查證稱：我大概是在過戶前一個月與中信
    房屋的仲介丙○○至該屋察看等語（偵續卷第16頁）、97年
    6 月5 日偵查時證稱：詳細看屋及簽約、過戶時間我已經忘
    了，我只記得我大概是過戶前一個月左右，由丙○○帶我看
    該屋等語（偵續卷第47頁），即皆稱首次看屋日乃94年6 月
    17日過戶前一個月左右，即94年5 月17日左右，加以丁○○
    98年9 月2 日原審審理時亦稱：首次看屋大概是在94年5 月
    15日等語（原審卷第89頁背面），足見丁○○前所證稱之首
    次看屋日期係94年5 月中旬，應堪採信。且告訴人甲○○於
    系爭房地出售予被告戊○○，尚以系爭房地登記名義人朱台
    生名義支付服務費11萬2 千5 百元予中信房屋仲介南雅店，
    有中信房屋仲介南雅店94年6 月2 日出具之服務費收據在卷
    足按（他字卷第9 頁）。上揭系爭房地過戶之歷次時間經過
    ，亦據證人即辦理過戶地政士（俗稱代書）江榮輝於偵查中
    供證明確（偵續卷第31、50至51頁）。此外，並有上揭中信
    房屋仲介南雅店簽訂系爭房地編號A0000000號專任委託銷售
    契約書、朱台生與被告戊○○簽訂中信房屋編號L0000000號
    不動產買賣契約、借屋裝修同意書、被告戊○○委由被告乙○○出面與丁○○簽訂中信房屋編號S0000000號不動買賣契
    約書、臺北縣板橋地政事務所系爭房地異動索引、系爭房地
    建物、土地所有權狀、登記第二類謄本、中信房屋系爭房地
    編號N0000000號產權點交書存卷可佐（他字卷第5 至8 、10
    、12至13、23至33頁、偵續卷第54至67頁）。足見告訴人甲○○指訴，堪信為真。
  (二)另稽之，依告訴人委託中信南雅店賣屋時所簽訂之房地產標
    的現況說明書「項次8.」（他字卷第28頁）上，係記載系爭
    房地沒有漏水情形，然被告戊○○與告訴人甲○○簽訂系爭
    房地不動產買賣契約當日94年5 月20日，卻緊急向甲○○借
    用系爭房地修繕漏水，有借屋裝修同意書1 紙在卷可憑（他
    字卷第10頁），而非循一般常態，於交屋後再行裝修之反常
    情形，益徵丁○○前往系爭房地看屋是在被告戊○○與甲○○94年5 月20日簽約前，戊○○因知悉丁○○看過系爭房地
    後出價400 萬元以上，惟要求改善漏水等情事，才會違反交
    易常態於過戶交屋前即先向甲○○借屋修繕甚明。另按一般
    文件上末尾記載之日期，雖有表彰該文件完成日之意，且通
    常亦會如實記載，惟於該欄位倒填日期或填載將來日期者，
    亦所在多有，故該末尾之日期並非必為文件實際做成日。查
    被告戊○○與丁○○所簽訂之系爭房地不動產買賣契約書，
    末尾日期雖記載為94年6 月2 日，然證人丁○○已迭於原審
    審理時證述：系爭房地不動產買賣契約書上記載之日期雖為
    94年6 月2 日，惟實際簽約日期是在94年5 月28日等語明確
    （見原審卷第88至89頁背面）。參以證人即戊○○之妻朱采
    葳於偵查中亦證稱：係於94年5 月28日收受丁○○所交付之
    100 萬元支票等語（偵續卷第89頁），並有丁○○交付用以
    支付系爭房地價金之發票日為94年5 月28日之面額100 萬元
    支票，及收受款紀錄表影本各一紙在卷可按（偵續卷第68、
    69頁），兼衡被告戊○○與丁○○所簽訂之中信房屋制式不
    動產買賣契約書，其中第3 條第3 款亦載明買賣價款分三期
    支付，第一期之110 萬元（含前述支票及現金10萬元）係簽
    約時給付等情（偵續卷第55頁）。矧之，被告戊○○於本院
    審理時以證人身分接受詰問時，亦證稱：「（丁○○何時決
    定要買《系爭房地》？）94年5 月28日，是丙○○跟我講的
    因為買方出的斡旋金要交到店長這邊來。」「丁○○出的斡
    旋金是400 萬元或410 萬元。」「（丙○○有沒有這件事情
    告訴你？）有。」等情明確（本院卷第88頁），益徵前述實
    際簽約日應以證人丁○○證稱之「94年5 月28日」為可採。
  (三)再者依系爭房地移轉登記之經過，初由受委託出售之中信房
    屋仲介南雅店店長即被告戊○○在未告知實際身份下向告訴
    人甲○○買受，又在過戶完成取得所有權（94年6 月1 日）
    前之94年5 月28日即迅速簽訂系爭房地買賣契約轉售予同店
    員工丙○○之客戶丁○○等顯非偶然發生之情形，以及被告
    戊○○嗣於臺灣板橋地方法院檢察署檢察官偵查時，甘冒行
    使變造文書罪責，猶更改其與丁○○間就系爭房地簽訂之不
    動產買賣契約日期，以掩飾詐欺甲○○事實之畏罪情事以觀
    ，更可印證丁○○首次看屋及出價日係在戊○○與甲○○簽
    訂本案買賣契約前，及戊○○與丁○○實際簽訂買賣契約日
    係在戊○○取得甲○○所移轉之系爭房地所有權前之事實。
    復徵之，關於本件丁○○買受系爭房地之經過，被告丙○○
    於檢察官偵訊時供稱：我是中信房屋的業務員，因丁○○要
    找捷運附近的房子，我就問公司同事有無可以買賣的物件，
    店長戊○○就說他手上有本件系爭房地要出售，我向戊○○
    拿鑰匙帶看該屋，我不清楚戊○○是否已為該屋所有權人，
    帶看過後二、三天，我就約丁○○出來談價錢，經過磋商後
    她願意以410 萬元之價格買受該屋，但要求我們將漏水情形
    改善，我們就於當天簽約，並於一個月後過戶給丁○○等語
    （偵續卷第31頁）；復稽之，系爭房地出售予丁○○之簽約
    過程，均由被告戊○○委託被告乙○○為之，而點交系爭房
    地係由被告丙○○（當時丙○○係簽署吳宗樺名字）為之等
    情，有被告戊○○出具授權書及系爭房地產權點交書存卷足
    憑（偵續卷第60、67頁）。再依上開被告戊○○、乙○○、
    丙○○及證人朱采薇之陳述內容觀之，足徵中信房屋仲介南
    雅店之登記負責人朱采薇為被告戊○○之妻，被告戊○○雖
    僅為中信房屋仲介南雅店店長，然為該店實際負責經營之人
    ，而被告乙○○、丙○○分別為該店之經紀營業員並分別為
    甲○○、丁○○之經紀營業員；可知被告戊○○身為店長，
    其薪資或該店之獲利亦與公司業績有相當關連性，而店長對
    於營業員應有指揮隸屬關係，營業員如未得店長同意或默許
    ，衡情殊難想像其能一意孤行，自行決定系爭房地是否成交
    ，甚至以若干價額出售，凡此均足以佐證被告戊○○、乙○○、丙○○三人有犯意聯絡及行為分擔，足見被告三人確有
    於事前即知悉丁○○出價，惟仍隱瞞而共同詐欺系爭房地之
    事實。
  (四)被告戊○○、乙○○、丙○○雖分別以前詞置辯，然關於被
    告丙○○如何取得系爭房屋鑰匙以帶丁○○前往看屋乙節，
    被告丙○○辯稱：我是向戊○○拿鑰匙然後帶丁○○去看系
    爭房地的云云（偵續卷第31頁），然被告戊○○辯稱：丙○○應該是向乙○○拿鑰匙的云云（偵續卷第90頁），被告乙○○則辯稱：系爭房地鑰匙未曾交予戊○○保管，都放在店
    裡，讓員工自行帶客戶去看屋云云（偵續卷第94頁），三人
    所辯枘鑿不入，均相迥異，顯可疑為係為隱匿真實狀況而各
    自虛構，始發生完全不一致之狀況，是均難採信。又關於戊○○與丁○○實際簽訂買賣契約日（即94年5 月28日），係
    在戊○○取得系爭房地所有權前（即94年6 月1 日）等情，
    已如前述，並有丁○○所交付前述面額100 萬元之支票影本
    一紙在卷可參（偵續卷第68頁），足見被告戊○○、丙○○
    辯稱首次帶客戶丁○○看屋，係在被告戊○○取得系爭房地
    所有權（即94年6 月1 日）之後，以及被告丙○○辯稱有據
    實告知告訴人甲○○交易之情況云云，均與事實不符，實難
    憑採。又被告乙○○、丙○○雖於本院審理時以證人身分作
    證，乙○○證稱：丙○○並未告知丁○○有意以400 萬元或
    410 萬元購買系爭房地，丁○○出價時伊還不知道丁○○這
    個人，且伊雖與丙○○為同事關係，但並未與他討論系爭房
    地物件之買賣，而系爭房地戊○○買受後，戊○○要如何處
    理是他權利，並未與戊○○共同欺騙甲○○云云；丙○○則
    證稱：丁○○買受本件系爭房地，伊僅是正常帶看房子，沒
    有共同詐欺犯行云云，惟查，被告乙○○、丙○○以證人身
    分於本院審理時所為上揭供證內容，顯與事實不符，已如前
    述，顯係迴護被告戊○○之詞，不足採信，且乙○○、丙○○亦係本案被告，自難期為真實之陳述，而自陷不利遭刑事
    追訴之處境，故渠二人之證詞不足以作為有利於被告戊○○
    之認定。
  (五)綜上所述，被告戊○○、乙○○、丙○○三人上開所辯均非
    屬實，自無足採，是其等共同隱匿丁○○實際出價情形，卻
    基於受任人地位取得告訴人甲○○之信任，而誆稱系爭房地
    僅能售得375 萬元為詐術，致甲○○陷於錯誤，乃以低於客
    觀價值之價格出售系爭房地予被告戊○○等情，係屬無疑。
    從而，被告三人詐欺犯行事證明確，均堪以認定。
二、按行為後法律有變更者，適用行為時之法律，但行為後之法
    律有利於行為人者，適用最有利於行為人之法律，95年7 月
    1 日修正施行後之刑法第2 條第1 項定有明文。刑法修正之
    比較新舊法，應就罪刑有關之共犯、未遂犯、想像競合犯、
    牽連犯、連續犯、結合犯，以及累犯加重、自首減輕暨其他
    法定加減原因（如身分加減）與加減例等一切情形，綜其全
    部罪刑之結果而為比較，最高法院95年5 月23日95年度第八
    次刑庭會議決議可資參照。
  (一)被告行為後，關於刑法第339 條第1 項之罪，其法定罰金刑
    最低度部分由修正前刑法第33條第5 款規定為銀元一元以上
    ，依罰金罰鍰提高標準條例第1 條前段提高為10倍（提高後
    折算為新臺幣三十元），修正後刑法第33條第5 款則修正為
    新臺幣一千元以上，以百元計算之，乃屬於科刑規範事項之
    變更。
  (二)修正前刑法第28條規定：「二人以上共同實施犯罪之行為者
    ，皆為正犯」，修正後則規定：「二人以上共同實行犯罪之
    行為者，皆為正犯」，亦即修正後規定，係將原來共同正犯
    之共同「實施」犯罪，改為共同「實行」犯罪，剔除完全未
    參與犯罪相關行為「實行」之「陰謀共同正犯」及「預備共
    同正犯」。故而，修正後之共同正犯之可罰範圍業已限縮，
    但被告三人係共同實行犯罪，刑法第28條規定之修正，對被
    告二人並無較為有利或不利之情形。
  (三)綜上各條文修正前後整體比較，及修正後刑法第2 條第1 項
    所定「從舊從輕」原則，本件就論罪部分，應一體適用被告
    行為時即修正前刑法之規定予以論處。
  (四)關於刑法施行法第1條之1適用，被告行為後，刑法施行法於
    95年6 月14日增訂第1 條之1 規定「中華民國94年1 月7 日
    刑法修正施行後，刑法分則編所定罰金之貨幣單位為新臺幣
    。94年1 月7 日刑法修正時，刑法分則編未修正之條文定有
    罰金者，自94年1 月7 日刑法修正施行後，就其所定數額提
    高為30倍。但72年6 月26日至94年1 月7 日新增或修正之條
    文，就其所定數額提高為3 倍。」，於95年7 月1 日生效施
    行，被告於行為時所應適用之修正前刑法第339 條第1 項之
    罪定有罰金刑，此為72年6 月26日前所訂定之條文，自應於
    95 年7月1 日刑法修正施行後，就其所定數額提高30倍，與
    被告行為時之罰金罰鍰提高標準條例第1 條前段、現行法規
    所定貨幣單位折算新臺幣標準第2 條之折算結果相較，罰金
    刑貨幣單位雖有「銀元」、「新臺幣」之更異，惟適用結果
    之罰金額度則無二致，並無利或不利之變更，自不生新舊法
    之比較問題，應逕行適用刑法施行法第1 條之1 規定。
三、核被告戊○○、乙○○、丙○○之所為，均係犯刑法第339
    條第1 項之詐欺取財罪。被告戊○○、乙○○、丙○○三人
    就詐欺取財犯行間有犯意聯絡及行為分擔，為共同正犯。按
    刑法上之背信罪為一般的違背任務之犯罪，若為他人處理事
    務，意圖為自己或第三人不法之所有，以詐術使他人交付財
    物者，應成立詐欺罪，不能論以背信罪（最高法院63年度台
    上字第292 號判例要旨參照），是檢察官認被告戊○○、乙○○、丙○○三人上開所為亦該當背信罪，應論以想像競合
    犯，並從一重之背信罪處斷，容有誤會。又被告行為後，中
    華民國九十六年罪犯減刑條例業於96年7 月16日施行，被告
    三人犯罪時間均在96年4 月24日以前，且無該條例所規定不
    得減刑之情形，均依該條例第2 條第1 項第3 款規定減其宣
    告刑二分之一。又被告行為後，刑法第41條迭經修正公布，
    惟比較適用最有利於行為人之法律時，雖應綜其全部之結果
    而為比較，再適用有利於行為人之法律處斷，不能割裂適用
    ；但此所謂不能割裂適用，係指與罪刑有關之本刑而言，並
    不包括易刑處分在內。詳言之，有關易科罰金、易服勞役之
    刑罰執行，仍應比較新舊法之規定，適用最有利於行為人之
    法律，依刑法第2 條第1 項之從舊從輕原則定其易刑之折算
    標準（最高法院97年度台上字第2545號判決意旨參照）。查
    被告等人詐欺取財犯罪行為後，關於易科罰金之折算標準，
    由修正前刑法第41條第1 項前段規定，得以銀元一元以上三
    元以下折算一日，並依廢止前罰金罰鍰提高標準條例第2 條
    規定提高100 倍為銀元一百元以上三百元以下，依現行法規
    所定貨幣單位折算新臺幣條例第2 條規定，折算新臺幣為三
    百元以上九百元以下，而修正後刑法第41條第1 項前段規定
    ，修正為得以一千元、二千元或三千元折算一日，比較行為
    時法與裁判時法，修正後之規定並未較有利於被告，依刑法
    第2 條第1 項前段規定，應適用行為時之法律。原審認被告
    罪證明確，並適用刑事訴訟法第299 條第1 項前段，刑法第
    2 條第1 項前段、刑法第28條、第339 條第1 項（修正前）
    ，刑法施行法第1 條之1 第1 項、第2 項前段，中華民國96
    年罪犯減刑條例第2 條第1 項第3 款、第7 條、第9 條，審
    酌被告戊○○、乙○○、丙○○身為房屋屋仲介公司之店長
    及營業員，應本諸誠信，為客戶之最大利益而努力，竟因為
    貪取差價及仲介費用，對告訴人戊○○施用詐術，視誠信如
    無物，並造成告訴人甲○○財產之損失，同時妨害交易安全
    及秩序；惟念其等犯罪所得非鉅，又素行尚非惡劣，兼衡被
    告三人犯罪擔任角色、犯罪動機、目地、尚未與告訴人甲○○和解等一切情狀，分別量處被告戊○○、乙○○、丙○○
    共同詐欺取財，各處有期徒刑四月，均減為有期徒刑二月，
    如易科罰金，均以銀元三百元即新臺幣九百元折算一日，其
    認事用法均無不合，量刑亦屬適當，被告三人提起上訴空言
    否認犯行，指摘原判決不當，核無理由，應予駁回。
據上論斷，應依刑事訴訟法第368 條判決如主文。
本案經檢察官李叔芬到庭執行職務。
中    華    民    國    99    年    2     月    9     日
                  刑事第四庭  審判長法  官  陳筱珮
                                    法  官  陳玉雲
                                    法  官  邱滋杉
以上正本證明與原本無異。
不得上訴。
                                    書記官  劉貞達
中    華    民    國    99    年    2     月    11    日
附錄本案論罪科刑法條全文－－
刑法第339 條：
意圖為自己或第三人不法之所有，以詐術使人將本人或第三人之
物交付者，處五年以下有期徒刑、拘役或科或併科一千元以下罰
金。
以前項方法得財產上不法之利益或使第三人得之者，亦同。
前二項之未遂犯罰之。


司法院資訊處製作；財團法人民間司法改革基金會備份。
